臺灣高等法院高雄分院刑事判決　　　　　96年度上訴字第74號
上　訴　人
即　被　告　丁○○
　　　　　　　　　　（現於臺灣高雄看守所羈押中）
上　訴　人
即　被　告　甲○○
前列二人共同
選任辯護人　楊昌禧律師
　　　　　　梁育誠律師
上　訴　人
即　被　告　乙○○
指定辯護人　本院公設辯護人　丙○○
上列上訴人因違反毒品危害防制條例等案件，不服臺灣高雄地方
法院95年度重訴字第67號中華民國95年11月20日第一審判決（起
訴案號：臺灣高雄地方法院檢察署95年度偵字第8547號、13912
號），提起上訴，本院判決如下：
    主  文
原判決關於丁○○及甲○○部分均撤銷。
丁○○共同販賣第二級毒品，累犯，處有期徒刑拾年。扣案如附
表一編號2 、6 所示之物，均沒收銷燬之；扣案如附表一編號1
、3 至5 、7 、8 、13所示之物，均沒收；未扣案之製造甲基安
非他命所得新臺幣壹拾伍萬元沒收，販賣甲基安非他命所得新臺
幣陸萬元與李仲挺連帶沒收，如全部或一部不能沒收時，均以其
財產抵償之。又未經許可持有刀械，累犯，處有期徒刑捌月。扣
案如附表一編號10所示之物，均沒收之。應執行有期徒刑拾年陸
月。扣案如附表一編號2 、6 所示之物，均沒收銷燬之；扣案如
附表一編號1 、3 至5 、7 、8 、10、13所示之物，均沒收之；
未扣案之製造甲基安非他命所得新臺幣壹拾伍萬元沒收，販賣甲
基安非他命所得新臺幣陸萬元與李仲挺連帶沒收，如全部或一部
不能沒收時，以其財產抵償之。
甲○○販賣第二級毒品，處有期徒刑捌年陸月；扣案如附表一編
號19所示之物，沒收銷燬之；扣案如附表一編號20至22所示之物
，均沒收之。又未經許可，寄藏可發射子彈具有殺傷力之改造手
槍，處有期徒刑參年貳月，併科罰金新台幣伍萬元，罰金如易服
勞役，以新臺幣壹仟元折算壹日；扣案如附表一編號16、17（經
實際試射口徑為8.96MM之土造子彈貳顆除外）所示之物，均沒收
之。應執行有期徒刑拾壹年陸月，併科罰金伍萬元，罰金如易服
勞役，以新臺幣壹仟元折算壹日；扣案如附表一編號19所示之物
，沒收銷燬之；扣案如附表一編號16、17（經實際試射口徑為
8.96MM之土造子彈貳顆除外）、20 至22 所示之物，均沒收之。
其他上訴駁回。
    事  實
一、丁○○前於民國92年間因偽造文書案件，經臺灣高雄地方法
    院以92年度簡字第1455號判處有期徒刑3 月確定，並於同年
    8 月7 日易科罰金執行完畢。詎猶不知悔改，明知匕首、武
    士刀及非農用掃刀為我國槍砲彈藥刀械管制條例公告查禁之
    刀械，未經許可，不得持有，竟仍於95年1 月底某日，在高
    雄市瑞豐夜市，未經許可而以每支單價未逾新臺幣（下同）
    2 千元之單價購入如附表編號10所示之匕首2 支、武士刀2
    支及非農用掃刀1 支，並將之放置於其所經營之眼鏡陳檳榔
    攤（位於高雄市○○區○○路73號）內而持有之。
二、甲○○明知具殺傷力之改造槍枝及制式、土造之子彈，係槍
    砲彈藥刀械管制條例所規定之槍砲彈藥，未經許可，不得寄
    荿，竟於95年初某日起，在其高雄市○○區○○街45巷12弄
    1 號住處，受一化名「王漢賓」之不詳年籍資料之成年男子
    處之託，而收受如附表一編號16所示具有殺傷力之改造手槍
    一支（槍枝管制編號0000000000號，經鑑定認係仿FN廠1910
    型半自動手槍製造之槍枝，換裝土造金屬槍管改造而成之改
    造手槍，機械性能良好，可擊發適用之子彈，認具殺傷力）
    及如附表一編號17所示具殺傷力之子彈4 顆（含9MM 制式子
    彈1 顆及8.96MM土造子彈3 顆），嗣並為「王漢賓」將該等
    槍彈藏放於其上揭住處，而未經許可寄藏之。
三、丁○○明知甲基安非他命係我國行政院公告列為毒品危害防
    制條例第2 條第2 項第2 款之第二級毒品，不得非法持有或
    販賣、製造，竟基於製造甲基安非他命以謀取不法利益之概
    括犯意，分別為下列製造第二級毒品甲基安非他命犯行：
  (一)於94年7 、8 月間，自行出資購買磅秤、電子磅秤、耐酸桶
    、過濾網、馬達幫浦、大型塑膠袋等器具，並向綽號「董仔
    」男子購買3 公斤黑色液態氯鉀麻黃素，在其住處高雄市○○區○○路73號2 樓著手製造甲基安非他命，惟因不熟技術
    而未成功。
  (二)復承前揭製造第二級毒品甲基安非他命之概括犯意，於95年
    2 月間，又與李仲挺（綽號「燕子」）及林進捷（以上2 人
    均由檢察官另案偵辦中）基於共同製造甲基安非他命謀取不
    法利益之犯意聯絡，以由李仲挺自不詳來源處取得18公斤鹽
    酸麻黃素及化學配料並購置製毒機具，林進捷則負責製造時
    把風工作，丁○○負責製造等行為分擔方式，由基於幫助丁○○、李仲挺、林進捷製造第二級毒品甲基安非他命犯意之
    乙○○，提供其位於屏東縣南州鄉○○村○○路4 號之住所
    為渠等製造甲基安非他命之處所而施以助力，丁○○、李仲
    挺及林進捷即在上揭處所共同製造甲基安非他命成功。李仲
    挺並因給付丁○○15萬元作為參與製造之對價。
四、嗣上開甲基安非他命製造完成後，丁○○與李仲挺乃意圖營
    利，而共同基於販賣第二級毒品及具殺傷力之子彈之犯意聯
    絡，以由丁○○以其所有如附表一編號1 所示之行動電話與
    有意購買甲基安非他命及子彈之甲○○所有如附表一編號22
    所示之行動電話聯絡，李仲挺則負責準備欲出售物品之行為
    分擔方式，於95年3 月9 日晚間，在屏東縣東港鄉「大小小
    吃部」處，以甲基安非他命每兩6 萬元及9MM 制式子彈每發
    800 元之價格，共同販賣上揭製造成功之甲基安非他命中之
    2 兩甲基安非他命（即附表一編號19、20）及50發9MM 制式
    子彈（即附表一編號21）予意圖轉賣營利之甲○○。甲○○
    並當場交付10萬元（甲基安非他命價金6 萬元，子彈價金4
    萬元）予李仲挺，並與之約妥所餘6 萬元將擇日另行交付予
    丁○○。丁○○與甲○○於成交後乃駕駛車號YP -3757轎車
    返回高雄。惟丁○○與甲○○前開交易情形早已遭司法警察
    人員持續線上監聽並隨時掌控渠等行動，司法警察人員待渠
    等交易完畢返回高雄途中即一路駕車追躡其後，嗣於同日22
    時55分許，在高雄市國道一號中正交流道下，以現行犯規定
    將渠2 人逮捕，並在車內當場查獲前揭如附表一編號19、20
    所示之甲基安非他命成品2 包（合計淨重74.39 公克）及附
    表一編號21所示之9MM 制式子彈50顆。
五、司法警察翌日又分別在丁○○住所高雄市○○區○○路73號
    查獲如附表一編號13、14所示之耐酸桶等製毒器具乙批、附
    表一編號10、11所示之刀械20支（含上述匕首2 支、武士刀
    2 支、掃刀1 支及其餘15把非屬我國槍砲彈藥刀械管制條例
    公告查禁之刀械）及其餘如附表一編號12、15所示物品；另
    在甲○○高雄市○○區○○街45巷12弄1 號住處查獲上述如
    附表一編號16所示之改造手槍1 把、附表一編號17所示之子
    彈4 顆及附表一編號18所示不具殺傷力之玩具金屬彈殼13顆
    等其他物品。並旋在丁○○引領下前往屏東縣南州鄉○○村
    ○○路4 號宅內依法搜索，當場查獲如附表一編號6 至8 所
    示供製造甲基安非他命所用之冰箱、脫水機、濾紙、冰櫃、
    真空幫浦及鐵盤等機具用品乙批、如附表一編號2 、3 所示
    之甲基安非他命結晶4 桶（淨重分別為3,500 公克、1,600
    公克、1,600 公克及4,200 公克）、如附表一編號4 所示之
    甲基麻黃素1 桶（淨重600 公克）及如附表一編號5 所示之
    氯假麻黃素2 桶（合計淨重38,600公克），因而查獲全情。
六、案經法務部調查局高雄縣調查站移送臺灣高雄地方法院檢察
    署檢察官偵查起訴。
    理  由
壹、證據能力部分：
一、證人即共同被告丁○○於檢察官偵查中關於其他被告所為陳
    述（見95年度偵字第8547號卷第9 頁至第10頁、第67頁至第
    68頁），已經依法具結，並無證據顯示檢察官在偵查時有不
    法取供之情形，亦查無證據顯示上開證述有顯不可信之情況
    ，復於原審審理中，經其他被告行使對質詰問權，依法自得
    為證據。
二、按被告以外之人（包括證人、鑑定人、告訴人、被害人及共
    同被告等）於審判外之陳述雖不符刑事訴訟法第159 條之1
    至之4 等4 條之規定，而經當事人於審判程序同意作為證據
    ，法院審酌該言詞陳述或書面陳述作成時之情況，認為適當
    者，亦得為證據，刑事訴訟法第159 條之5 定有明文。立法
    意旨在於傳聞證據未經當事人之反對詰問予以核實，原則上
    先予排除。惟若當事人已放棄反對詰問權，於審判程序中表
    明同意該等傳聞證據可作為證據，基於尊重當事人對傳聞證
    據之處分權，及證據資料愈豐富，愈有助於真實發見之理念
    ，且強化言詞辯論主義，使訴訟程序得以順暢進行，上開傳
    聞證據亦均具有證據能力。查證人即被告丁○○於警詢中關
    於共同被告候文冬犯行之陳述（見調1 卷第4 頁至第8 頁、
    95年度偵字第8547號卷第36頁至第38頁）、證人即被告候文
    冬於警詢中關於共同被告丁○○犯行之陳述（見調2 卷第1
    頁至第2 頁、第13頁至第19頁），其性質雖屬傳聞證據，查
    無符合同法第159 條之1 至之4 等前4 條之情形，惟渠等所
    為之上開警詢筆錄內容，業經被告、辯護人、檢察官於審判
    程序同意作為證據，本院審酌上開筆錄作成時，並無不當取
    供之情形，且距離案發時間較近，記憶較為清晰，認為以之
    作為本案之證據亦屬適當，是渠等於警詢中之證言自具有證
    據能力。
三、又司法警察等偵查輔助人員於案件未移送檢察官偵辦前之調
    查犯罪階段，依據檢察長之概括授權，先行將尿液、血液、
    毒品、槍砲、彈藥、刀械等證物送請檢察機關預先核定之專
    責鑑定人或鑑定機關（團體）實施鑑定，基於檢察一體原則
    ，該鑑定人或鑑定機關（團體）亦應視同受承辦檢察官所選
    任或囑託而執行鑑定業務，其等出具之書面鑑定報告應屬刑
    事訴訟法第206 條所定之傳聞例外，當具有證據能力，業據
    臺灣高等法院暨其所屬法院於92年8 月間舉行之行之刑事訴
    訟新制法律問題研討會決議在案，而臺灣高等法院檢察署檢
    察長已概括選任內政部警政署刑事警察局、法務部調查局為
    槍彈有無殺傷力及毒品種類成份之鑑定機關，臺灣高雄地方
    法院檢察署檢察長概括選任台灣檢驗科技股份有限公司為毒
    品施用鑑定單位，指示轄區內各司法警察機關於調查中可將
    相關案件之證物送請該鑑定機關實施鑑定，有臺灣高等法院
    檢察署92年9 月9 日檢文允字第0921001203號函及臺灣高雄
    地方法院檢察署92年6 月23日雄檢楠文字第0921000294號函
    各1 份在卷可稽，則本案法務部調查局高雄縣調查站將扣案
    如附表一編號2 至8 、13至14、19、20等物品逕送法部部調
    查局鑑定、高雄縣政府警察局刑警大隊將被告甲○○之尿液
    逕送台灣檢驗科技股份有限公司檢驗、高雄縣政府警察局少
    年警察隊將扣案如附表一編號16、17、21所示槍彈逕送內政
    部警政署刑事警察局鑑定、高雄縣政府警察局少年警察隊將
    扣案如附表編號10、11所示刀械逕送高雄縣政府警察局刀械
    鑑驗小組鑑定，即視同法部部調查局、台灣檢驗科技股份有
    限公司、內政部警政署刑事警察局、高雄縣政府警察局刀械
    鑑驗小組就上開扣案證物業經臺灣高雄地方法院檢察署承辦
    檢察官所囑託而實施鑑定，從而，上開鑑驗單位所為之鑑定
    書，依前揭法律規定及決議意旨，自得作為證據。
貳、實體部分：
一、被告丁○○部分：
  (一)未經許可持有刀械部分：
    上訴人即被告丁○○對於未經許可持有刀械部分，已經在原
    審及本院審理中坦承不諱，並有扣案如附表一編號10所示之
    匕首2 支（送驗編號1 、2） 、武士刀2 支（送驗編號11、
    12 ） 及非農用掃刀1 支（送驗編號16）在案可佐；且扣案
    刀械經高雄縣政府警察局鑑定結果，認：「(一)編號1 刀械經
    本局刀械鑑驗小組鑑驗，該刀柄長11公克、刀刃長16.5公分
    ，雙刃開鋒，一刃全開、另一刃8.5 公分且對稱，依槍砲彈
    藥刀械管制條例圖例式、內政部警政署頒訂管制刀械圖例說
    明及內政部公告，係屬槍砲彈藥刀械管制條例公告查禁之匕
    首。(二)編號2 刀械經本局刀械鑑驗小組鑑驗，該刀柄長11公
    分，刀刃長15公分，雙刃開鋒，一刃全開，另一刃8 公分且
    對稱，依槍砲彈藥刀械管制條圖例式、內政部警政署頒訂管
    制刀械圖例說明及內政部公告，係屬槍砲彈藥刀械管制條例
    公告查禁之匕首。…(十一)編號11號刀械經本局刀械鑑驗小組鑑
    驗，該刀長21.5公分，刀刃長49.5公分，單刃開鋒，依槍砲
    彈藥刀械管制條例圖例式、內政府警政署頒訂管制刀械例說
    明及內政部公告，係屬槍砲彈藥刀械管制條例公告查禁之武
    士刀。(十二)編號12號刀械經本局刀械鑑驗小組鑑驗，該刀柄長
    24公分，刀刃長60公分，單刃開鋒（開鋒部分約10公分），
    依槍砲彈藥刀械管制條例圖例式、內政部警政署頒訂管制刀
    械圖例說明及內政部公告，係屬槍砲彈藥刀械管制條例公告
    查禁之武士刀。…(十六)編號16號刀械經本局刀械鑑驗小組鑑驗
    ，該刀柄長14公分，刀刃長31公分，單刃開鋒，惟該掃刀組
    合後刀柄51.5公分，依槍砲彈藥刀械管制條例圖例式、內政
    部警政署頒訂管制刀械圖例說明及內政部公告，屬內政部公
    告查禁之非農用掃刀。」，此有該局95年4 月6 日高縣警保
    民字第0950070435號函暨其所附高雄縣政府警察局刀械鑑驗
    小組刀械鑑驗紀錄表、鑑驗照片在卷可參（見95年度偵字第
    8547 號 偵查卷第131 頁至第158 頁），被告自白與事實相
    符，其未經許可持有刀械犯行足以認定。
  (二)製造第二級毒品甲基安非他命犯行部分：
  1.被告丁○○就單獨製造甲基安非他命未遂部分，迭於調查、
    偵查、原審及本院審理時坦承不諱；又高雄縣調查站人員於
    95年3 月10日11時50分許起至同日12時40分時許止，在被告
    丁○○設於高雄市○○區○○路73號之「眼鏡陳」檳榔攤營
    業處所內執行搜索，扣得如附表一編號13所示之物，有搜索
    及扣押筆錄可參（見調1 卷第12頁至第19頁），而該扣案之
    物品，參酌後述之法務部調查局鑑定報告，及製造甲基安非
    他命流程說明，自足認被告丁○○此部分自白與事實相符，
    是其此部分犯行足以認定。至於在被告丁○○之上開處所，
    雖未扣得「黑色液態氯鉀麻黃素」，惟被告丁○○於本院審
    理中陳明：因為沒有做成功，我就將「黑色液態氯鉀麻黃素
    」倒掉了等語（見本院卷第177 頁），自難因本件未查扣「
    黑色液態氯鉀麻黃素」等物，即認其自白與事實不符，附此
    敘明。又此部分由於此部分僅查獲被告丁○○於上開榔攤擺
    設如附表一編號13、14所示物品，供其製造甲基安非他命所
    用，惟被告丁○○供稱因其技術未臻成熟而未能製造成功，
    且本案尚無其他積極證據可認被告丁○○此部分製造甲基安
    非他命行為已完成製造行為，是被告丁○○此部分著手製造
    甲基安非他命犯行應僅止於未遂階段。
  2.被告丁○○就與李仲挺、林進捷共同製造甲基安非他命部分
    ，迭於調查、偵查、原審及本院審理時坦承不諱，且其於調
    查站中訊問中亦自承其製造甲基安非他命過程均是聽從綽號
    「燕子」之李仲挺之指示，協助幫忙摻入活性炭、鹽，並於
    煮沸後過濾，過濾後倒入垃圾桶，等冷卻後再放入冰箱等待
    結晶等語明確（見調2 卷第8 頁），又於原審審理時對於製
    毒原料及器具係李仲挺所提供，其並依李仲挺指示從旁協助
    製造甲基安非他命，李仲挺事先給付其5 萬元，約2 星期後
    製成甲基安非他命結晶完成品7 公斤後，李仲挺再給付其10
    萬元，共計獲得15萬元之報酬等情供述綦詳（見第一審(一)卷
    第124 頁）。又高雄縣調查站人員據被告丁○○之供述，於
    95年3 月10日17 時10 分許由被告丁○○帶同前往位於屏東
    縣南州鄉○○村○○路4 號製造甲基安非他命處所，在該處
    查獲扣得如附表一編號2 至8 所示之物，並有前揭扣押物品
    扣案可佐及搜索、扣押筆錄及扣押物品目錄表可佐（見調1
    卷第27頁至第34頁）。
  3.將在上開二處查扣物品，送請法務部調查局鑑定結果認：「
    (一)送驗液態溶液（送驗編號1 ，圖12及圖13，其中有結晶形
    成，註：圖1 至52部分，係自屏東縣南州鄉○○村○○路4
    號處所查扣；圖53至72部分，係自高雄市○○區○○路73號
    處所查扣。）乙桶經檢驗結果含毒品先驅原料甲基麻黃素（
    METYLEPHEDRINE）成分，淨重600.00公克，空包裝重300.00
    公克。(二)送驗結晶（送驗編號2 ，圖12及圖14 )乙桶經檢驗
    結果含第二級第89項毒品甲基安非他命成分，淨重3500.00
    公克，空包裝重300.00公克，甲基安非他命純度5.99% ，甲
    基安非他命純質淨重209.65公克。(三)送驗結晶（送驗編號3
    ，圖12及圖15）乙桶經檢驗結果含第二級第89項毒品甲基安
    非他命成分，淨重1600 .00 公 克，空包裝重300. 00 公克
    ，甲基安非他命純度46.76%，甲基安非他命純質淨重748.16
    公克。(四)送驗結晶（送驗編號4 ，圖12及圖16）乙桶經檢驗
    結果含第二級第89項毒品甲基安非他命成分，淨重16 00.00
    公克，空包裝重300.00公克，甲基安非他命純度73.63%，甲
    基安非他命純質淨重11 78.08公克。(五)送驗結晶（送驗編號
    5 ，圖12及圖17）乙桶經檢驗結果含第二級第89項毒品甲基
    安非他命成分，淨重4200.00 公克，空包裝重300.00公克，
    甲基安非他命純度53.28%，甲基安非他命純質淨重2237.76
    公。(六)送驗黃棕色溶液（送驗編號l2及13，圖18）二桶經檢
    驗結果均有氯假麻黃素成分，合計淨重38600.00公兌，空包
    裝重空包裝重2400.00 公克。(七)送驗瓷漏斗（標示「在場吳
    水金」，圖31）1 個經檢驗結果有第二級第89項毒品甲基安
    非他命成分殘留。(八)送驗量杯（圖35）1 個經檢驗結果有第
    二級第89項毒品甲基安非他命成分殘留。(九)送驗瓷漏斗（標
    示「江致毅」，圖56）1 個經檢驗結果有第二級第89項毒品
    甲基安非他命成分殘留。…(十二)送驗塑膠袋乙大袋及湯匙四支
    （圖63）有結晶殘渣物殘留，該結晶殘渣物經檢驗結果含毒
    品先驅原料麻黃素（EPHEDRIN E）成分。」亦有該局95年4
    月11日調科壹字第09522211920 號鑑定書1份 暨其所附相關
    證物照片72張附卷足稽（見95年度偵8547號卷第168 至205
    頁）。
  4.又鹽酸麻黃素經鹵化反應可製得氯假麻黃素，氯假麻黃素經
    氫化反應可製得甲基安非他命，故氯假麻黃素係製造甲基安
    非他命過程中之重要中間產物。有關甲基安非他命製造過程
    大致可分為前段（鹵化反應步驟）、中段（氫化反應步驟）
    、後段（純化結晶步驟）等三個階段，其所使用之重要化學
    原料、溶劑、器具及產物分述如下：「前段（鹵化反應步
    驟）－鹽酸麻黃素（前段原料）經溶劑（如丙酮、乙醚等）
    浸溶後，再加亞硫醯二氯經攪拌器攪拌，再經溶洗過濾風乾
    後，可製成氯假麻黃素（為前段主要產物）。中段（氫化
    反應步驟）－氯假麻黃素（中段原料）加入催化劑（如氯化
    鈀，俗稱鈀金及硫酸鋇等）與緩衝液（如醋酸鈉加醋酸等）
    後，置於氫氣壓力攪拌桶內，通入氫氣進行氫化反應，即可
    將氯假麻黃素轉化成甲基安非他命，俟反應完成後再經側孔
    燒瓶過濾之，即可製得含有甲基安非他命毒品成分之滷水（
    即黑色水溶液，俗稱黑水或黑油，為中段主要產物）。後
    段（純化結晶步驟）－甲基安非他命滷水（後段原料）經加
    熱設備熬煮，再加入食鹽後，置於冰櫃（或冷凍櫃）低溫冷
    凍，甲基安非他命結晶會漸漸生成，將生成之結晶物藉脫水
    機簡單予以脫水風乾，即可製得高純度甲基安非他命結晶。
    」經查，在屏東縣南州鄉○○村○○路4 號扣得如附表一編
    2 所示之物品，確為甲基安非他命結晶成品，如附表一編號
    4 所示物品乃製造甲基安非他命毒品之先驅原料甲基麻黃素
    ，如附表一編號5 所示物品乃製造甲基安非他命過程之鹵化
    反應可得之氯假麻黃素成分，另扣案如附表一編號6 、7 所
    示陶瓷漏斗、塑膠量杯，經送驗結果，確實含有甲基安非他
    命成分殘留，有上開法務部調查局鑑定書乙份可資審認。而
    法務部調查局高雄縣調查站於分別於屏東縣南州鄉○○村○○路4 號及高雄市○○區○○路73號處所內查扣如附表一編
    號6 至8 、13所示設備、器具，經法務部調查局鑑驗後研判
    ，認「該等器具設備符合甲基安非他命製程中『氫化反應』
    及『純化再結晶』二階段步驟之多項必須配備，為一組由氯
    假麻黃素製造甲基安非他命結晶之基本器具設備組合，此種
    組合一般亦稱為地下毒品製造工廠」，此亦有該局前揭95年
    4 月11日調科壹字第09522211920 號鑑定書在卷可憑（見95
    年度偵8547號卷第169 頁）。
  5.綜上，被告丁○○與李仲挺、林進捷於屏東縣南州鄉○○村
    ○○路4 號共同製造第二級毒品甲基安非他命之既遂犯行，
    足以認定。
  (三)被告丁○○與李仲挺共同販賣第二級毒品甲基安非他命及制
    式子彈50顆予被告甲○○之犯行部分：
    被告丁○○在本院審理中雖辯稱：販賣部分我只是介紹等語
    ，惟：
  1.被告丁○○就此部分犯行業於原審審理中坦承不諱（見第一
    審二卷第104 頁）；核與證人即被告甲○○於原審審理時證
    述相符（見第一審二卷第83頁至第84頁）；此外，門號0000
    000000號行動電話係被告丁○○所有及使用，門號00000000
    00號行動電話則係甲○○所有及使用，為其二人所承認，而
    經檢察官依法對丁○○及甲○○之前開行動電話核發通訊監
    察書（通訊監察期間自95年3 月2 日起至同年月31日止，見
    第一審一卷第140 頁至147 頁），可見被告丁○○及甲○○
    間於95年3 月9 日下午有下列之通話，有通訊監察譯文可參
    （調一卷第53頁）：
    丁○○：你上次說要進口的「黑油」，現
    有了，要拿給你，你可以來下面嗎？
    甲○○：你不是下班了？
    ...
    丁○○：另「水果」很美，拿錢來買。
    甲○○：你是說「安水」那個嗎？
    丁○○：對啊!那個「水果」很美，又很甜，帶錢來買。
    甲○○：還要帶哈？
    丁○○：帶現金來買，還有買「黑油」。
    甲○○：只是看而已，還是...
    丁○○：「黑油」有了。
    林敬的：一盒的，還是。
    丁○○：都有了，幾瓶都有。
    被告丁○○在偵查中並供稱：前開通話譯文所提及之「黑油
    」是指子彈，「水果」是指安非他命等語（見偵查卷第10頁
    。足見此部分犯行，被告丁○○確有積極聯絡甲○○前來購
    買甲基安非他命之行為，及參酌被告丁○○在調查中供稱：
    我、「燕子」與甲○○登上甲○○的車子後，三人共同商討
    安非他命及子彈的價格等語（見調一卷第6 頁），足見被告
    丁○○所稱只是單純介紹之語，並非事實，不足採信。
  2.此外，並有被告丁○○及甲○○所有之前開手機，及在甲○○車內扣得如附表一編號19至21所示之物可佐，而附表一編
    號19至21經分別送法務部調查局、內政部警政署刑事警察局
    鑑定結果為「送驗結晶2 包經檢驗結果均含第二級毒品第89
    項毒品甲基安非他命成份，合計淨重74.39 公克，空包裝重
    1. 7公克，純度90.28%，純質淨重67.16 公克」、「送鑑子
    彈50顆，認均係口徑9MM 制式子彈，認均具殺傷力」，分別
    有法務部調查局95年4 月10日調科壹字第09522211930 號檢
    驗通知書（見95年度偵字第8547號卷第99頁至第100 頁）、
    內政部警政署刑事警察局95年5 月29日刑鑑字第0950048831
    號槍彈鑑定書乙份（見95年度偵字第8547號卷第76頁至第80
    頁）在卷可憑。
  3.又非法販賣甲基安非他命及子彈，係政府嚴予查緝之違法行
    為，甲基安非他命及子彈因此取得不易而價格昂貴，苟無利
    可圖，應無甘冒被查緝法辦之危險而平白為轉讓甲基安非他
    命及子彈之可能，更遑論自行大量製造甲基安非他命並進而
    售出! 是被告丁○○販賣甲基安非他命及子彈，有從中賺取
    差價牟利之意圖，應屬符合論理法則且不違背社會通常經驗
    之合理判斷。從而，被告丁○○販賣扣案如附表一編號19至
    21所示之甲基安非他命及子彈予被告甲○○之犯行，應係基
    於營利之意圖，至堪認定。
 4、據上證據，足見被告丁○○前揭自白，均核與事實相符，洵
    堪採為認定事實之基礎。
二、被告候文冬部分：
    訊據上訴人即被告候文冬固不否認其位於屏東縣南州鄉○○
    村○○路4 號之住處於前揭時間有為警查獲如附表一編號2
    至9 所示甲基安非他命結晶及製造毒品之原料、機具等物品
    ，惟矢口否認有何參與被告丁○○、李仲挺、林進捷等人之
    製造甲基安非他命犯行，辯稱：我將屏東縣南州鄉○○村○○路4 號之祖厝借予撿骨助手余春山使用，不知道被告丁○○、李仲挺有在上揭處所製造第二級毒品甲基安非他命，更
    未參與渠等製造毒品犯行云云。惟查：
  (一)被告候文冬於調查中時供稱余春山因肝炎住院後於95年2 月
    27日不治死亡（見調2 卷第16頁），此部分經原審調閱余春
    山之戶役政資料查明屬實，固堪認確有被告候文冬所指余春
    山之人存在，惟被告丁○○與李仲挺在屏東縣南州鄉○○村
    ○○路4 號製造甲基安非他命之時點亦為95年2 月間，此業
    經證人即同案被告丁○○陳述明確，是在此期間，罹患肝炎
    重症之余春山是否得與被告丁○○、李仲挺有共同犯意聯絡
    而由其提供上揭處所供被告丁○○等人製造甲基安非他命，
    即屬可疑。又被告候文冬就屏東縣南州鄉○○村○○路4 號
    為其祖厝，且平時均由其管理等事實均自承不諱（見第一審
    一卷第72頁），而被告乙○○既稱余春山僅係借住於上揭處
    所，衡情難認余春山有未經知會被告候文冬即逕自同意被告
    丁○○及李仲挺等人得在上開處所設置製毒工廠之可能。又
    證人林進捷於原審審理時證稱：被告候文冬有2 個住居所，
    1 個是屏東縣南州鄉○○村○○路4 號，另1 個地方是被告
    候文冬從事火雞肉飯生意的地方，惟被告候文冬時常回去屏
    東縣南州鄉○○村○○路4 號拜祖先，因為該處為被告候文
    冬之祖厝等語詳實（見第一審二卷第19頁），證人戴賢豊於
    原審審理時亦證稱：被告候文冬除會居住在其所經營之火雞
    肉飯店外，其住處確係屏東縣南州鄉○○村○○路4 號等語
    明確（見本院二卷第21頁），依前述2 人證詞，堪認被告候
    文冬確實有居住於屏東縣南州鄉○○村○○路4 號之事實，
    即使因工作關係居住於其經營之火雞肉飯店內，亦會時常回
    去拜祖先，則被告候文冬辯稱對於被告丁○○及李仲挺等人
    於95年2 月間在其祖厝內出入情形均不知情云云，即難採信
    。另佐以證人即共同被告丁○○於偵查中及原審審理時證稱
    ：我去屏東縣南州鄉○○村○○路4 號之廚房製造甲基安非
    他命4 、5 次，都有看到「伯仔」即候文冬，另外還有一個
    叫「捷仔」即林進捷之人，候文冬及林進捷都在該處客廳看
    電視、喝酒，每次去製造毒品時都只有我、李仲挺、候文冬
    及林進捷在上開處所，從來沒有看過有一位叫余春山的人等
    語綦詳（見95年度偵字第8547號卷第67頁至第68頁、第一審
    一卷第123 頁、第125 頁、第127 頁），顯見被告丁○○歷
    次前往被告候文冬位於屏東縣南州鄉○○村○○路4 號之祖
    厝製造甲基安非他命時，均未有余春山之人在場，而被告候
    文冬聲請傳喚之有利證人戴賢豊於原審審理時亦未證述余春
    山有向被告候文冬借用上揭祖厝之情（見第一審二卷第21頁
    ），則被告候文冬辯稱屏東縣南州鄉○○村○○路4 號之祖
    厝於95年2 月間借予余春山使用云云，顯屬不實。
  (二)再者，證人即共同被告丁○○於原審審理時證稱：在我們製
    造甲基安非他命的過程中，候文候會走進廚房再出去客廳等
    語明確（見第一審一卷第125 頁），且被告候文冬於原審準
    備程序亦自承：「95年2 月間我大概2 、3 天回去千壽路4
    號1 次，我拜拜完就走了，回去期間我有看到被告丁○○在
    我千壽路4 號的房子客廳後面關起門來不知道做何事情，…
    我沒有過去詢問…。」等語詳實（見第一審一卷第46頁），
    倘被告候文冬確與被告丁○○、李仲挺不認識，且明知被告
    丁○○及李仲挺等人在其上揭祖厝內出入，豈可能容認渠等
    在其祖厝內從事不明活動而均不加以聞問？是被告前揭所辯
    ，亦屬無稽。又參以製造甲基安非他命過程中會產生毒品刺
    鼻味道，此為本院審理毒品相關案件所已知之事項，而被告
    候文冬於警詢時亦自承其於95年2 月間在屏東縣南州鄉○○
    村○○路4 號內有聞到刺鼻怪味等語明確（見調2 卷第16頁
    ），準此，益證被告候文冬就被告丁○○、李仲挺等人在其
    上揭祖厝製造甲基安非他命乙情知之甚明，從而，亦堪認定
    被告候文冬確有提供屏東縣南州鄉○○村○○路4 號之祖厝
    供被告丁○○、李仲挺等人作為製造甲基安非他命之場所無
    訛，則被告候文冬前開辯解，應係臨訟杜撰之詞，均無足採
    。
  (三)檢察官公訴意旨雖認：被告候文冬有與被告丁○○、李仲挺
    、林進捷等人共同製造甲基安非他命之犯意聯絡，提供其位
    於屏東縣南州鄉○○村○○路4 號之住所為安毒製造工廠，
    而有共同製造甲基安非他命之犯行等語。惟現行刑法關於正
    犯、從犯之區別，係以其主觀之犯意及客觀之犯行為標準，
    凡以自己犯罪之意思而參與犯罪，無論其所參與者是否犯罪
    構成要件之行為，皆為正犯，其以幫助他人犯罪之意思而參
    與犯罪，其所參與者，苟係犯罪構成要件之行為，亦為正犯
    ，必以幫助他人犯罪之意思而參與犯罪，其所參與者又為犯
    罪構成要件以外之行為，始為從犯（最高法院25年度上字第
    2253號判例參照）。換言之，如行為人所參與者係犯罪構成
    要件以外之行為，究屬共同正犯抑或幫助犯，端賴其主觀犯
    意為斷，如係基於共同行為決意，而與其他共同實施犯罪行
    為之人，各自分擔犯罪行為之一部，縱其所為非屬構成要件
    行為，惟其既有相互利用他人行為以達其犯罪目的之共同行
    為決意，自應對於全部發生之結果共同負責，即屬共同正犯
    ；倘僅基於幫助他人犯罪之犯意，而以構成要件以外之行為
    提供行為人實施犯罪構成要件行為之助力，以遂行為人犯罪
    之目的，則屬幫助犯。經查，被告候文冬提供其上揭住所供
    被告丁○○、李仲挺、林進捷等人製造甲基安非他命之行為
    ，係屬製造第二級毒品之構成要件以外之行為，而被告候文
    冬沒有參與製造甲基安非他命，僅在其上揭住處客廳內觀看
    電視、喝酒而已，並非在該處看管等情，業據證人即共同被
    告丁○○於偵訊及本院審理時證述明確在卷（見第一審一卷
    第125 頁、第126 頁）。再者，公訴人亦未能提出其他確切
    事證，足資證明被告候文冬確有上開公訴意旨所指共同製造
    甲基安非他命犯行之真實程度。此外，本院復查無其他積極
    證據，足資證明被告候文冬有與被告丁○○、李仲挺等人有
    共同製造甲基安非他命之犯意聯絡及行為分擔，自不得逕論
    以共同正犯，而應依現存事證認其前揭所為僅該當製造第二
    級毒品罪之幫助犯，方屬合理。
三、被告甲○○部分：
  (一)未經許可寄藏改造手槍及具有殺傷力子彈部分：
    上訴人即被告甲○○就未經許可而寄藏如附表一編號16所示
    之改造手槍1 支、如附表一編號17所示具有殺傷力之子彈4
    顆（含口徑為9MM 之制式子彈1 顆及口徑為8.96MM之土造子
    彈3 顆）之事實，業於原審及本院審理中坦承不諱，並有如
    附表一編號16所示之改造手槍、如附表一編號17所示之子彈
    4 顆扣案可佐，而該扣案槍枝及子彈經送內政部警政署刑事
    警察局鑑定結果為：「…二、送鑑手槍1 支（槍枝管制編號
    0000000000），認係由仿FN廠1910型半自動手槍製造之槍枝
    ，換裝土造金屬槍管改造而成之改造手槍，機械性能良好，
    可擊發適用之子彈，認具殺傷力。三、送鑑子彈4 顆，鑑定
    情形如下：(一)3 顆，認均係具直徑約8.96MM金屬彈頭之土造
    子彈，經採樣2 顆試射，可擊發，認具殺傷力。(二)1 顆，認
    係口徑9MM 制式子彈，認具殺傷力。」，亦有內政部警政署
    95年5 月29日刑鑑字第0950 048831 號槍彈鑑定書（見95年
    度偵字第8547號卷第76頁至第80頁）乙份在卷可憑，足見被
    告甲○○此部分自白，核與事實相符。是被告甲○○寄藏可
    發射子彈具有殺傷力之改造手槍及具有殺傷力之子彈之犯行
    ，足以認定。
  (二)販賣第二級毒品甲基安非他命部分：
  1.被告甲○○雖辯稱購買扣案如附表一編號19、20所示之甲基
    安非他命係供己施用等語．惟被告甲○○此次為警查獲所採
    集之尿液，經送台灣檢驗科技股份有限公司檢驗結果，呈現
    甲基安非他命陰性反應，有高雄縣政府警察局少年隊辦理毒
    品案件嫌犯尿液管制表及該公司95年4 月10日編號KＺ000000
    000000號濫用藥物尿液檢驗報告各乙份在卷足憑（見偵查卷
    第118 頁），參以「甲基安非他命經口服投與後，約70% 於
    24小時內可自尿液中排出，又其尿液內含甲基安非他命成分
    之檢出，與投與甲基安命的量、個人體質、檢驗儀器之精密
    度有關，通常採尿化驗是否呈陽性反應，應以投與後24小時
    內所採者為宜」、「施用毒品其於尿液中排出之最長時限，
    受施用劑量、施用方式、個人體質及其代謝情況等因素影響
    ，因個案而異，一般可檢出之最長時限為海洛因服用後2 至
    4 天、甲基安非他命1 至5 天」、「若以氣相層析質譜儀（
    GC/MS） 作藥物及其代謝產物之定性及定量分析，幾乎不會
    有偽陽性反應產生」等醫藥研究意見，業經行政院衛生署藥
    物食品檢驗局（80）藥檢壹字第4529號、行政院衛生署管制
    藥品管理局91年9 月23日管檢字第109652號、台北榮民總醫
    院於83年4 月7 日以83北總內字第3059號等函告週知，顯見
    被告甲○○於95年3 月9 日為警查獲採尿時起回溯5 日之期
    間內均未有施用甲基安非他命之情事，又被告甲○○未曾有
    施用毒品之前科，亦有卷附臺灣高等法院被告前案紀錄表乙
    份可按，此外，司法警察在被告甲○○位於高雄市○○區○○街45巷12弄1 號之住處亦未扣得施用甲基安非他命之相關
    器具，據上諸情，堪認被告甲○○若非未曾施用甲基安非他
    命，即屬施用甲基安非他命尚未達成癮之程度。再者，參酌
    「依據Clarke's Analysis ofDrugsand Poisons一書第3 版
    之記述：甲基安非他命（甲基安非他命鹽酸鹽）每日正常使
    用劑量從2.5 至25毫克之間，其最低致死劑量為1 公克。惟
    久用成癮者對該等藥物產生耐藥性，其程序因個人體質、使
    用頻率與接觸時間之長短而異，可使其致死劑量增至數倍或
    10 倍 以上。人體每日可耐受之劑量，受當日使用次數、每
    次使用劑量，使用密集度及個人耐藥性等因素影響，依個案
    而異。密集使用可能因代謝不及造成體內囤積而使耐受量下
    降；單次使用則易因過量而中毒。」等情，業經行政院衛生
    署管制藥品管理局於93年10月1 日以管檢字第0930009353號
    函函釋明確，若被告甲○○確曾施用甲基安非他命，如以非
    成癮之人施用甲基安非他命之每日最低致死劑量1 公克為標
    準，依扣案如附表一編號19所示之甲基安非他命之純質淨重
    67.16 公克（按其淨重為74.39 公克，純度為90.28 ％，是
    純質淨重為67.16 公克），則約可供被告甲○○連續施用達
    67天，惟以此種劑量每日施用即有致命之可能，被告甲○○
    縱有施用甲基安非他命毒品習慣，亦非施用已然成癮之人，
    前已敘及，自難以此種危險劑量每日施用；被告甲○○既非
    施用甲基安非他命毒品成癮之人，則其本件一次購入純質淨
    重高達67.16 公克之甲基安非他命，是否確供已施用，已非
    無疑。
  2.又被告甲○○於95年1 月6 日3 時40分許以其所使用之門
    號0000000000號行動電話撥打予0000000000號行動電話使用
    者，被告甲○○先稱：「160 （萬），他那個很強呀！可是
    有那個的味道。」，對方答：「麻黃素」，被告甲○○回稱
    ：「對呀！你怎麼知道！」，對方答：「很強啦！都進來了
    ！」，此有被告甲○○前揭門號於95年2 月14日22時2 分之
    通訊監察書及通訊監察譯文乙份在卷可憑（見第一審一卷第
    170 頁至171 頁、第174 頁）。被告甲○○於95年2 月14
    日22時2 分以其所使用門號0000000000號行動電話撥打予門
    號0000000000號行動電話使用者，被告甲○○先稱：「男生
    ，整顆的要不要？」，對方回答：「整顆我問看看要不要」
    ，被告甲○○則回稱：「170 萬」，此亦有被告甲○○前揭
    門號於95年2 月14日22時2 分之通訊監察書及通訊監察譯文
    乙份存卷可按（見第一審一卷第142 至143 頁、第200 頁）
    。是由上揭所示通話譯文有提及東西有「麻黃素」味道，
    則被告甲○○提及者應具有麻黃素味道之毒品顯係指甲基安
    非他命，且該甲基安非他命要價160 萬元，上揭所示通話
    譯文中則提及「男生」，此在毒品交易通常即指甲基安非他
    命，則被告甲○○有向對方兜售代價為170 萬元之甲基安非
    他命等情無誤。證人即查獲本案之高雄縣調查站緝毒組組長
    薛國鼎就執行本案通訊監察情形亦於原審審理時證述：「（
    檢察官問：本件監聽過程中，是否可以具體指出甲○○與丁○○販賣毒品及制式子彈的明確犯行？）一般我們偵辦毒品
    案件，都是以現行犯逮捕為辦案的基本原則，通訊監察的內
    容是作為案件的研判參考，所以就通訊監察內容所提到的我
    們都會據實的紀錄，毒販的交談內容一般都會以代號來代稱
    毒品，例如男子、女生、水果等等，這部分本局每季都會彙
    整各外勤站所檢送的毒品代號（庭呈最新毒品代號一覽表供
    鈞院參考）。監聽內容大部分都是代號，從甲○○95年1 月
    5 日13時15分開始直到95年3 月11日下午6 時21分，期間門
    號0000000000的監聽譯文中，陸續有提到毒品的價格，比較
    明確的有95年1 月6 日凌晨3 時40分甲○○用上述電話撥給
    0000000000，提到160 萬他那個很強可是有那個味道，表示
    這個毒品質很好但是有味道，…。95年2 月14日下午10時2
    分甲○○撥打給門號0000000000詢問他男生整顆的要不要？
    0000000000回答整顆我問看看要不要，甲○○回答170 萬元
    ，研判應該是販賣毒品，因為市價一顆170 萬元的物品除了
    鑽石就只剩毒品有此價格。」等語詳盡（見第一審二卷第78
    頁至第79頁），經本院核閱被告甲○○所使用0000000000號
    行動電話門號自95年1 月5 日至案發時即同年3 月9 日止之
    監聽譯文（見第一審一卷第173 頁至第221 頁），被告甲○○確實在電話中有多次提及「硬的」（亦為甲基安非他命之
    暗語）、「男生」之物品及疑似該等物品交易價格之通話內
    容，其中較明確者即為前述、通話內容所示，而該2 次
    通話內容所提及之甲基安非他命交易即有高達160 萬、170
    萬元之數量，觀諸上情，倘被告甲○○並無販賣甲基安非他
    命之意圖，何以多次與他人談及甲基安非他命之價格並有向
    他人兜售之舉？又倘其係與他人談論合購甲基安非他命之價
    格以共購施用，何以在短短2 個月期間內所談及之甲基安非
    他命數量即高達上百萬元之鉅？此顯逾一般吸毒者購買施用
    之合理範圍! 又據此審視被告甲○○辯稱此次購買扣案2 兩
    甲基安非他命係供其施用云云，益徵其該等辯詞應非實情。
  3.證人即共同被告丁○○於偵查中曾證稱：「（你是否知道甲○○有從事毒品、槍枝的買賣？）…毒品的部分是他要拿去
    賣的，因為甲○○有當面告訴我說要拿去賣。」等語（見95
    年度偵字第8547號卷第10頁），於原審審理時亦證稱：「甲○○之前有跟我說過他要販賣安非他命，所以我被查獲當天
    才打電話問他是否有要購買安非他命。」等語明確（見第一
    審一卷第127 頁），復參酌前開通訊監察譯文所示內容及被
    告甲○○本次向被告丁○○購買之甲基安非他命高達2 兩，
    尚非一般純粹施用毒品而未成癮之人通常購買之量等節，即
    堪認定被告甲○○此次購買扣案2 兩甲基安非他命，應係基
    於轉售營利之目的無訛。從而，被告甲○○前揭辯解，顯係
    卸責之詞，要難採信。
  (三)販賣具有殺傷力子彈部分：
    被告甲○○固不否認有向被告丁○○、李仲挺購買扣案如附
    表一編號21所示口徑為9MM 之制式子彈50顆之事實，惟辯稱
    ：子彈係李仲挺要求我連同扣案之甲基安非他命一併購買，
    我本無購買子彈之意云云。惟查：
  1.本件子彈50顆扣案可佐，而該等子彈經送請內政部警政署刑
    事警察局鑑驗結果，認為「送鑑子彈50顆，認均係口徑9MM
    制式子彈，認均係殺傷力」，此有該局95年5 月29日刑鑑字
    第0950048831號槍彈鑑定書乙份在卷可憑（見95年度偵字第
    8547號卷第125 頁至第130 頁）。
  2.被告甲○○於羈押審理及原審準備程序中，均未供稱扣案50
    顆9MM 制式子彈係遭李仲挺強迫購買之情，其於原審審理時
    始為上開辯解，是否屬實，即有可疑。參以證人薛國鼎於原
    審審理時證稱：「（檢察官問：本件監聽過程中，是否可以
    具體指出甲○○與丁○○販賣毒品及制式子彈的明確犯行？
    ）…監聽內容大部分都是代號，從甲○○95年1 月5 日13時
    15分開始直到95年3 月11日下午6 時21分期間0000000000的
    監聽譯文中，…95年1 月7 日下午5 時58分也是（按：指被
    告甲○○）撥打給0000000000內容提到講了3 支管那個，對
    方提到土狗，研判應該是土製改造的槍枝，1 月12日下午13
    時8 分甲○○撥打給0000000000，提到我順便要去嘉義拿『
    蛋』，我們研判是拿子彈。95年1 月17日上午1 時9 分，00
    00000000撥給甲○○詢問甲○○你那個『鷹啊』可以報到多
    少？甲○○回答差不多30至50，我們研判應該指改造的沙漠
    之鷹手槍，95年1 月17日1 點12分甲○○撥電話給00000000
    00提到『鷹的』1 排12，研判是沙漠之鷹子彈一排12發。95
    年1 月23日凌晨1 時20分，0000000000撥打電話給甲○○提
    到那個『菲的』不是『鷹啊』，『鷹』我們要留著，『菲的
    』是26，也是90年系統的，我們研判『菲的』應該是菲律賓
    制的90手槍，26可能指的是價錢。95年2 月13日13時12分提
    到兩桶『汽油』，當時研判應該是指子彈，因為之前提到在
    問『菲的』有沒有，所以才認定該兩桶汽油是指子彈。95年
    2 月14日上午8 時40分甲○○撥打電話給0000000000提到3
    粒沒有火藥的，他那裡總共10粒，並交代0000000000用尖嘴
    鉗拉起來看，研判是指土製子彈。…95年2 月15日晚上22時
    59分0000000000打電話給甲○○詢問他手中有幾支制式的報
    給他處理，甲○○回答都菲律賓的好嗎？對方回答『不要像
    上次那個』，研判對方是請甲○○幫他去問看看有無槍枝可
    以交易，『不要像上次那個』應該是指上次的交易品質不是
    很好。…」等語綦詳（見本院二卷第78頁至第80頁），被告
    甲○○及辯護人於本院審理時亦不否認證人薛國鼎上開證詞
    之證明力，經本院核閱證人薛國鼎證述被告甲○○涉及販賣
    子彈犯行之相關監聽譯文，並就其中多次出現沙漠之鷹、菲
    律賓製槍枝之對話內容前後相互比對其所指文意，確堪認定
    被告甲○○在95年1 月12日提及之「蛋」、95年1 月17日所
    提及之1 排12的「小孩」、2 月13日所提及之「2 桶汽油」
    、「10桶」、2 月14所提及之「3 粒」、「10粒」、「雞蛋
    」（見本院一卷第181 頁、第184 頁至第186 頁、第196 頁
    至第198 頁），應係指子彈無訛，且從該等監聽譯文內容，
    亦堪認定被告甲○○確有交易子彈之犯意。是綜上諸情，足
    認被告甲○○此次向被告丁○○及李仲挺購入數量高達50顆
    子彈之舉，應係基於轉售營利之犯意而為，至為灼然。其前
    開辯詞，亦係卸責之詞，要難採信。
四、綜上所述，被告丁○○、甲○○、候文冬前揭被訴犯行，均
    堪認定。從而，本件事證明確，應予依法論科。
、論罪科刑部分：
一、被告丁○○部分：
  (一)查甲基安非他命係毒品危害防制條例第2 條第2 項第2 款所
    規定之第二級毒品，是核被告丁○○就犯罪事實一部分所為
    ，係犯槍砲彈藥刀械管制條例第14條第3 項之未經許可持有
    刀械罪，就犯罪事實三之(一)部分所為，係犯毒品危害防制條
    例第4 條第6 項、第2 項之製造第二級毒品未遂罪，就犯罪
    事實三之(二)部分所為，係犯毒品危害防制條例第4 條第2 項
    之製造第二級毒品既遂罪，就犯罪事實四所為，係犯毒品危
    害防制條例第4 條第2 項之販賣第二級毒品既遂罪，槍砲彈
    藥刀械管制條例第12條第1 項販賣子彈罪。其因製造、販賣
    而持有第二級毒品之低度行為，應為製造、販賣之高度行為
    所吸收。因販賣而持有子彈之低度行為，應為販賣之高度行
    為所吸收，均不另論罪。
  (二)被告丁○○就其所犯製造第二級毒品既遂罪與李仲挺、林進
    捷間、所犯販賣第二級毒品罪與李仲挺間，分別有犯意聯絡
    及行為分擔，俱為共同正犯。又被告丁○○上開製造甲基安
    非他命未遂及既遂之行為，時間緊接，方法相同，且觸犯構
    成要件相同之罪名，顯係基於概括犯意反覆為之，為連續犯
    ，應依修正前刑法第56條規定論以較重之製造第二級毒品既
    遂一罪，並依法僅就法定本刑為有期徒刑及罰金刑部分加重
    其刑，至法定本刑為無期徒刑部分，依法不得加重。其所犯
    製造、販賣第二級毒品間，有方法結果之牽連關係，其法定
    刑度相同，應依修正前刑法第55條之牽連犯規定，從情節較
    重之販賣第二級毒品罪處斷。又被告丁○○同時販賣第二級
    毒品甲基安非他命及具有殺傷力之子彈罪，係一行為觸犯2
    罪名之想像競合犯，應從一重之販賣第二級毒品罪處斷。被
    告丁○○上開持有刀械罪與販賣第二級毒品罪，犯意各別，
    行為互殊，應予分論併罰。
  (三)被告丁○○於92年間因偽造文書案件，經原審法院以92年度
    簡字第1455號判處有期徒刑3 月確定，並於同年8 月7 日易
    科罰金執行完畢，此有臺灣高等法院被告前案紀錄表可憑，
    其於有期徒刑執行完畢後，5 年內再故意犯本件最重本刑為
    有期徒刑以上之2 罪，應依刑法第47條第1 項，就上開罪名
    俱論以累犯，加重其刑。並依法僅就法定本刑為有期徒刑及
    罰金刑部分加重其刑，至法定本刑為無期徒刑部分，依法不
    得加重。
  (四)被告丁○○行為後，刑法已於95年2 月2 日修正公布，同年
    7 月1 日施行；其中刑法第55條關於牽連犯之規定及第56條
    關於連續犯之規定均已經刪除，惟依修正後刑法第2 條第1
    項前段規定：「行為後法律有變更者，適用行為時之法律。
    但行為後之法律有利於行為人者，適用最有利於行為人之法
    律。」，而本件如適用牽連犯及連續犯規定，被告等之多次
    犯罪行為，係從一重處斷，或以一罪論；如依修正後規定，
    則係數罪併罰，可見修正後規定顯然對被告不利，是本件依
    前述規定仍應適用有利於被告之行為時法律，即仍有牽連犯
    及連續犯之適用，附此敘明。
  (五)按犯毒品危害防制條例第4 條第1 項至第3 項、第5 條第1
    項至第3 項、第6 條第1 項至第3 項、第7 條第1 項至第3
    項、第8 條第1 項至第3 項、第10條或第11條第1 項、第2
    項之罪，供出毒品來源，因而破獲者，得減輕其刑，該條例
    第17條定有明文；且毒品危害防制條例第17條關於減輕其刑
    之規定，其立法目的，在利用減刑之寬典，鼓勵運輸、販賣
    、吸用或持有毒品之行為人，供出毒品之來源，藉以擴大防
    制毒品之成效，使煙毒易於斷絕。故凡觸犯該條所列舉之罪
    者，據實指陳其毒品所直接由來之人或地，並因而破案查獲
    者，即符合該條得減輕其刑之規定（最高法院89年度台上字
    第3970號判決意旨可資參照）。復按，毒品危害防制條例第
    17條所稱供出毒品來源，因而破護得減輕其刑，其立法意旨
    在鼓勵具體供出其上游販毒者，俾資追查毒梟前手及其上游
    毒品，以杜絕毒品之蔓延與氾濫為目的，倘僅自白所運輸、
    販賣毒品之事證及共犯為何人，尚未進而查獲毒梟前手或其
    上游提供毒品者，仍不得執以邀本條規定之寬減（最高法院
    93年度台上字第3602號、第4859號、第5203號、第6046號、
    92年度台上字第2897號、第4645號、第5426號等判決意旨參
    照）。本件被告丁○○雖供出綽號「燕子」之李仲挺有製造
    扣案甲基安非他命之犯行，並協同高雄縣調查站一舉破獲位
    於屏東縣南州鄉○○村○○路4 號之甲基安非他命製造工廠
    ，惟被告丁○○所犯係製造、販賣第二級毒品甲基安非他命
    罪，其所供出之李仲挺，乃與其共同製造、販賣甲基安非他
    命之共犯，且被告丁○○製造毒品本身即為毒品之來源，亦
    無再供出毒品來源之可能，是依上開規定及判決意旨，即無
    援引毒品危害防制條例第17條寬典之餘地，辯護人認被告丁○○有上開減刑規定適用，容有誤會。
  (六)被告丁○○雖主張其就與林進捷共同製造甲基安非他命部分
    ，係自首而應減輕其刑；惟被告丁○○早因涉有販賣毒品行
    為，經檢察官依法核發通訊監察書，對其前開行動電話監聽
    （監察期間自95年3 月2 日起見第一審一卷第140 至141 頁
    ），並於95年3 月9 日因販賣甲基安非他命與子彈給與甲○○為調查人員查獲，調查人員再前往其住處搜索而查扣與製
    造甲基安非他命有關之物品，被告丁○○始自白其製造甲基
    安非他命行為，此有調查筆錄可參，足見其係犯罪被發覺而
    自白，尚與自首要件不符。
二、被告甲○○部分：
    按毒品危害防制條例第4 條第1 、2 項所謂販賣行為，不以
    販入後復行賣出為必要，祇要以營利意思之為目的，而有販
    入或賣出二者其一之行為，即足構成；行為人持有第一級或
    第二級毒品，有以主觀上營利售賣意圖而販入第一級或第二
    級毒品，其雖未及賣出，仍應論以販賣第一級或第二級毒品
    罪既遂罪責（最高法院90年度台上字第1898號判決意旨參照
    ）。是核被告甲○○就犯罪事實二所為，係犯槍砲彈藥刀械
    管制條例第8 條第4 項之寄藏可發射子彈具有殺傷力之改造
    手槍罪，就犯罪事實四所為，係犯槍砲彈藥刀械管制條例第
    12條第1 項之販賣子彈罪及毒品危害防制條例第4 條第2 項
    之販賣第二級毒品罪。其因販賣而持有第二級毒品甲基安非
    他命及子彈之低度行為，俱應為販賣之高度行為所吸收，均
    不另論罪。其以一販賣行為，同時觸犯販賣子彈罪及販賣第
    二級毒品罪，為想像競合犯，應依刑法第55條之規定，從一
    重之販賣第二級毒品罪處斷。其所犯上開寄藏可發射子彈具
    有殺傷力之改造手槍罪與販賣第二級毒品罪，犯意各別，行
    為互殊，應予分論併罰。
三、被告候文冬部分：
    核被告被告候文冬就犯罪事實三之(二)所為，係犯刑法第30條
    第1 項法（刑法第30條部分雖亦有文字修正，惟不涉罪刑實
    質內容之變更，自應直接適用裁判時法）、毒品危害防制條
    例第4 條第2 項之幫助製造第二級毒品罪。原起訴意旨以被
    告提供其位於屏東縣南州鄉○○村○○路4 號之住處作為被
    告丁○○與李仲挺、林進捷等人為製造第二級毒品甲基安非
    他命之地點，而認其係本件製造第二級毒品罪之正犯，尚有
    誤會，已如前述，惟起訴之社會基本事實同一，僅法律評價
    有異，爰變更起訴法條予以審理。又被告候文冬係製造第二
    級毒品罪之幫助犯，應依刑法第30條第2 項之規定，按正犯
    之刑減輕之。
四、撤銷改判部分：
  (一)原審就被告丁○○及被告甲○○部分予以論罪科刑，固非無
    見，惟(一)關於附表編號19所示之甲基安非他命，被告丁○○
    既因販賣而交付給被告甲○○，即非被告丁○○所持有，原
    判決仍於被告丁○○之罪名下宣告沒收銷燬。(二)原判決在理
    由之累犯部分，未論述被告丁○○所犯法定刑為無期徒刑部
    分不得加重（見原判決第28頁）。(三)原判決就被告甲○○部
    分，於附表編號17部分，先載明：「... 未經試射之土造子
    彈2 顆，應依刑法第38條第1 項被告第1 款規定宣告沒收。
    」後又稱：「經實際試射之土造子彈2 顆，已無殺傷力，即
    失其違禁物之性質，自無庸宣告沒收。」前後矛盾，亦與主
    文不符；(四)就被告丁○○及甲○○所使用之行動電話機具予
    以宣告沒收，惟未於事實欄予以載明，均有不當。丁○○及
    甲○○上訴意旨認量刑過重，或否認部分犯罪，雖無理由，
    惟原判決關於被告丁○○及被告甲○○部分既有不當，自應
    將該部分撤銷。爰審酌被被告丁○○、甲○○不思以正當途
    徑營利謀生，為獲取不法暴利，竟無視於政府管制毒品之禁
    令，製造、販賣第二級毒品甲基安非他命，戕害國民身心健
    康，復販賣子彈、未經許可持有刀械、寄藏槍枝子彈，嚴重
    破壞社會治安，所為惡性重大，被告候文冬明知上情，仍提
    供處所作為安毒品工廠，助長他人犯罪，惡性匪淺，被告甲○○事後復矢口否認販賣犯行，並飾詞狡辯，犯後態度惡劣
    ，難認有悔意，被告丁○○犯後態度良，並配合檢警辦案，
    因而查獲其他共犯並扣得大量毒品，防止危害繼擴大，足見
    其悔改之心，並慮及渠等製造、販賣毒品之數量甚多，所生
    危害甚鉅，以及渠等犯罪之動機、目的、手段、智識程度等
    一切情狀，分別量處如主文第2 、3 項所示之刑，並就被告
    甲○○併科罰金部分，斟酌其生活狀況及智識程度，併諭知
    易服勞役以1,000 元折算1 日，又就被告丁○○、甲○○宣
    告刑部分均定其應執行之刑，以示懲儆。又被告2 人行為後
    ，刑法第51條業於民國94年1 月7 日修正公布，並於95 年7
    月1 日施行，修正前刑法第51條規定：「數罪併罰，分別宣
    告其罪之刑，依左列各款定其應執行者：」其中第5 款規定
    ：「宣告多數有期徒刑者，於各刑中之最長期以上，各刑合
    併之刑期以下，定其刑期。但不得逾20年。」修正後刑法第
    51條第5 款規定：「宣告多數有期徒刑者，於各刑中之最長
    期以上，各刑合併之刑期以下，定其刑期。但不得逾30年。
    」比較結果，修正後刑法並非較有利於行為人，依刑法第2
    條第1 項前段之規定，仍應依修正前刑法，定其應執行之刑
    。又被告甲○○於行為時，刑法第42條第2 項前段規定：「
    易服勞役以1 元以上3 元以下折算一日。」又其行為時之易
    服勞役折算標準，業據修正前罰金罰鍰提高標準條例第2 條
    前段規定，就其原定數額提高為100 倍折算1 日，則本件被
    告甲○○行為時之易服勞役折算標準，應以銀元300 元折算
    1 日，即新台幣900 元折算1 日。惟95年7 月1 日修正公布
    施行之刑法第42條第3 項前段規定：「易服勞役以新台幣1,
    000 元、2,000 元或3,000 元折算1 日。」比較修正前後之
    易服勞役折算標準，以修正後之規定，較有利於被告甲○○
    ，則應依刑法第2 條第1 項後段規定，適用修正後之刑法第
    42條第3 項前段規定，定其折算標準。
  (二)沒收部分：
  1.扣案如附表一編號2 、6 、19所示之甲基安非他命，應依毒
    品危害防制條例第18條第1 項前段規定，應分別在被告丁○○及甲○○罪名下宣告沒收銷燬之。
  2.扣案如附表一編號3 至5 、7 、8 所示之物係共犯李仲挺所
    有，編號1 、13所示之物係被告丁○○所有，均為被告丁○○供犯本件製造、販賣第二級毒品罪所用之物；編號20、22
    所示之物，係被告甲○○所有供其犯本件販賣第二級毒品罪
    所用之物，上開物品俱應依毒品危害防制條例第19條第1項
    宣告沒收。
  3.被告丁○○因本件製造甲基安非他命犯行，獲得15萬元之報
    酬，業據被告丁○○自承在卷（見第一審一卷第124 頁），
    而被告丁○○與李仲挺共同販賣2 兩甲基安非他命予被告甲○○之犯行，得款6 萬元（另6 萬元價款尚未經被告甲○○
    給付），則被告丁○○本件製造、販賣甲基安非他命犯行所
    得共計21萬元，該獲利雖未經扣案，仍應依毒品危害防制條
    例第19條第1 項規定宣告沒收之，且其中販賣甲基安非他命
    所得6 萬元應與共犯李仲挺連帶沒收，如全部或一部不能沒
    收時，均以其財產抵償之。
  4.扣案如附表一編號10之刀械、編號16之可發射子彈具有殺傷
    力之改造手槍、編號17（經實際試射已不具殺傷力之口徑為
    8.96MM之土造子彈2 顆除外）及21具有殺傷力之子彈，均為
    違禁物，應依刑法第38條第1 項第1 款規定，宣告沒收；至
    扣案如附表一編號11之刀械，經送驗後並非屬槍砲彈藥刀械
    管制條例規定之管制刀械，有高雄縣政府警察局95年4 月6
    日高縣警保民字第0950070435號鑑定報告書1 份暨其所附鑑
    驗紀錄、照片在卷可稽（見95年度偵字第8547號卷第131 頁
    至第158 頁），既非違禁物，亦查無證據可認與被告丁○○
    本件犯行有何關聯，自毋庸宣告沒收。
  5.另扣案如附表一編號12、14、15所示之物，或非被告丁○○
    所有之物，或與被告丁○○本件犯行無關；扣案如附表一編
    號9 、18、23所示之物，雖係被告候文冬或甲○○所有之物
    ，惟無證據佐證與渠所涉本件犯行有何關聯，該等物品亦均
    不另為沒收之宣告，附此敘明。
五、原審認被告乙○○部分罪證明確，並適用毒品危害防制條例
    第4 條第2 項，刑法第11條、第30條規定，並爰審酌被告候
    文冬明知被告丁○○為獲取不法暴利，竟無視於政府管制毒
    品之禁令，製造第二級毒品甲基安非他命，戕害國民身心健
    康，仍提供處所作為安毒品工廠，助長他人犯罪，惡性匪淺
    ，事後復矢口否認犯行，並飾詞狡辯，犯後態度惡劣，難認
    有悔意，及渠等製造毒品之數量甚多，所生危害甚鉅，以及
    犯罪之動機、目的、手段、智識程度等一切情狀，量處有期
    徒刑6 年，核其認事用法並無不當，量刑亦屬妥適，被告乙○○上訴意旨否認犯罪，為無理由，應予駁回。
六、至臺灣高雄地方法院檢察署檢察官以95年度偵字第19405 號
    移送併辦意旨略以：被告甲○○明知安非他命在我國已係主
    管機關公告查禁之第二級毒品，不得販賣，竟仍基於販入安
    非他命再伺機賣出以營利之犯意，於95年2 月初某日，在高
    雄市○○區○○路附近某處，向不詳姓名年籍綽號「阿彬」
    男子，以5 萬元販入安非他命1 批（毛重52.57 公克、淨重
    51.05 公克）後，將上開毒品藏放在其高雄市○○區○○路
    60之1 號4 樓處冰箱冷凍庫，擬伺機出售圖利。嗣警據報於
    同年7 月25日12時30分持搜索票，在被告甲○○前開住所執
    行搜索，查獲前開毒品及電子磅秤1 台，始偵破上情。因認
    被告甲○○此部分犯行係涉犯毒品危害防制條例第4 條第2
    項之販賣第二級毒品罪嫌等語。經查，被告迭於警詢及偵查
    時均供稱上開扣案安非他命係綽號「阿彬」之男子於95年初
    持向其借錢抵押等語（見高縣警刑專用第0000000000號卷第
    3 頁、第15頁、95年度偵字第19405 號卷第13頁、第49頁）
    ，其於偵查中並向檢察官供稱「阿彬」即為「姚峻獻」（見
    95年度偵字第19405 號卷第49頁），未曾供稱扣案甲基安非
    他命係其於何時、何地、向何人購入，惟檢察官並未繼續追
    查被告甲○○前開辯解是否實在，即以被告甲○○經扣得毛
    重為52.57 公克之甲基安非他命、電子磅秤1 台及被告甲○○為警查獲採集之尿液呈甲基安非他命陰性反應之檢驗報告
    移送併案審理，然被告甲○○於本院審理時仍執前詞置辯，
    卷內亦無其他事證可供本院審酌扣案甲基安非他命確有如併
    案意旨所指係被告甲○○向「阿彬」於95年2 月初某日以5
    萬元販入無誤，是據上開事證，尚無從認定被告甲○○此部
    分有販入第二級毒品以圖轉售營利之犯行，即與被告甲○○
    本案之販賣毒品罪不生連續犯之裁判上一罪關係，自應退回
    由檢察官另為適法之處理，應予指明。
七、被告乙○○合法傳喚，無正當之理由不到庭，爰不待其陳述
    ，逕行判決。
據上論斷，應依刑事訴訟法第371 條、第368 條、第369 條第1
項前段、第364 條、第299 條第1 項前段、第300 條，槍砲彈藥
刀械管制條例第8 條第4 項、第12條第1 項、第14條第3 項，毒
品危害防制條例第4 條第2 項、第18條第1 項前段、第19條第1
項，刑法第11條、第2 條第1 項、第28條、第47條第1 項、第42
條第3 項，修正前刑法第56條、第55條、第51條第5 款、第38條
第1 項第1 款，判決如主文。
本案經檢察官方娜蓉到庭執行職務。
中　　華　　民　　國　　96　　年　　5 　　月　　22　　日
                  刑事第三庭    審判長法  官　周賢銳
                                      法  官  謝宏宗
                                      法  官  黃仁松
以上正本證明與原本無異。
被告丁○○未經許可持有刀械部分不得上訴。
其餘部分如不服本判決應於收受本判決後10日內向本院提出上訴
書狀，其未敘述上訴理由者，並得於提起上訴後10日內向本院補
提理由書狀（均須按他造當事人之人數附繕本）「切勿逕送上級
法院」。
中　　華　　民　　國　　96　　年　　5 　　月　　22　　日
　　　　　　　　　　　　　　　　　　　書記官  馬蕙梅
附表一：
┌──┬─────────────┬────┬───┬─────────────┐
│編號│扣 案 物 品 名 稱         │扣押地點│所有人│     備            註     │
├──┼─────────────┼────┼───┼─────────────┤
│ 1  │門號為0000000000號之手機1 │國道一號│丁○○│（1）係被告丁○○所有供本 │
│    │支（含SIM 卡）。          │中正交流│      │     件販賣第二級毒品罪所 │
│    │                          │道      │      │     用之物，應依毒品危害 │
│    │                          │        │      │     防制條例第19條第1 項 │
│    │                          │        │      │     規定宣告沒收。       │
│    │                          │        │      │（2）依卷附中華電信股份有 │
│    │                          │        │      │     限公司臺灣南區電信分 │
│    │                          │        │      │     公司高雄營運處95年7月│
│    │                          │        │      │     14日高森服字第9539660│
│    │                          │        │      │     275號函文，該公司門號│
│    │                          │        │      │     SIM 卡之所有權歸屬於 │
│    │                          │        │      │     客戶，自連同手機應一 │
│    │                          │        │      │     併沒收，附此敘明。   │
├──┼─────────────┼────┼───┼─────────────┤
│ 2  │甲基安非他命結晶4 桶（淨重│屏東縣南│李仲挺│應依毒品危害防制條例第18條│
│    │分別為3500公克、1600公克、│州鄉同安│      │第1 項前段規定沒收銷燬。  │
│    │16 00 公克、4200公克）    │村千壽路│      │                          │
│    │                          │4號     │      │                          │
├──┼─────────────┼────┼───┼─────────────┤
│ 3  │盛裝2 所示甲基安非他命結晶│同上    │同上  │與毒品並無不可析離之關係（│
│    │之塑膠桶4 個。            │        │      │最高法院93年度台上字第5575│
│    │                          │        │      │號判決參照），係共犯李仲挺│
│    │                          │        │      │所有，且係被告丁○○及李仲│
│    │                          │        │      │挺2 人供本案製造第二級毒品│
│    │                          │        │      │犯罪所用之物，應依毒品危害│
│    │                          │        │      │防制條例第19條第1 項之規定│
│    │                          │        │      │沒收之。                  │
├──┼─────────────┼────┼───┼─────────────┤
│ 4  │毒品先驅原料甲基麻黃素1桶 │同上    │同上  │係共犯李仲挺所有供其與被告│
│    │（Metylephe drine ，淨重  │        │      │丁○○共犯本件製造第二級毒│
│    │600 公克）                │        │      │品甲基安非他命所用之物，應│
│    │                          │        │      │依毒品危害防制條例第19條第│
│    │                          │        │      │1項 規定沒收之。          │
├──┼─────────────┼────┼───┼─────────────┤
│ 5  │氯假麻黃素2 桶（淨重38,600│同上    │同上  │同上。                    │
│    │公克）                    │        │      │                          │
├──┼─────────────┼────┼───┼─────────────┤
│ 6  │殘留於陶瓷漏斗1 個、塑膠量│同上    │同上  │應依毒品危害防制條例第18條│
│    │杯1 個之甲基安非他命晶體  │        │      │第1 項前段規定沒收銷燬。  │
│    │                          │        │      │                          │
├──┼─────────────┼────┼───┼─────────────┤
│ 7  │殘留有甲基安非他命晶體之陶│同上    │同上  │係共犯李仲挺所有供其與被告│
│    │瓷漏斗1 個、塑膠量杯1 個  │        │      │丁○○共犯製造第二級毒品甲│
│    │                          │        │      │基安非他命所用之物，應依毒│
│    │                          │        │      │品危害防制條例第19條第1 項│
│    │                          │        │      │規定沒收。                │
├──┼─────────────┼────┼───┼─────────────┤
│ 8  │粗鹽4 包、活性炭7 包、鐵盤│同上    │同上  │同上。                    │
│    │8 個、磅秤3 個、濾紙1盒 、│        │      │                          │
│    │冰櫃1 個、真空幫浦1台 、冰│        │      │                          │
│    │箱2 台、醋酸26瓶、水酸10瓶│        │      │                          │
│    │、鹽酸1 瓶、氫氣瓶1 瓶、塑│        │      │                          │
│    │膠桶14個、瓦斯爐1 具、鈀金│        │      │                          │
│    │3 瓶、搖台工具組1 盒、瓦斯│        │      │                          │
│    │桶2 桶、脫水機1 台、丙酮1 │        │      │                          │
│    │桶、漂白水1 桶、鐵鍋5 個、│        │      │                          │
│    │濾網4個 、攪拌棒2 個、溫度│        │      │                          │
│    │計1 支、攪拌匙1 支、夾鍊帶│        │      │                          │
│    │1包 、塑膠盒（桶）5 個、塑│        │      │                          │
│    │膠手套1 包、玻璃燒瓶1 瓶、│        │      │                          │
│    │藍色塑膠桶1 桶。          │        │      │                          │
├──┼─────────────┼────┼───┼─────────────┤
│ 9  │乙○○郵局存摺1 本        │同上    │候文冬│尚無證據佐證與被告候文冬所│
│    │                          │        │      │涉本件犯行有何關聯，自無從│
│    │                          │        │      │宣告沒收。                │
├──┼─────────────┼────┼───┼─────────────┤
│ 10 │匕首2 支（送驗編號1、2）、│高雄市苓│丁○○│應依刑法第38條第1 項第1 款│
│    │武士刀2 支（送驗編號11、12│雅區永泰│      │沒收。                    │
│    │）及非農用掃刀1 支（送驗編│路73號 │      │                          │
│    │號16）                    │        │      │                          │
├──┼─────────────┼────┼───┼─────────────┤
│ 11 │送驗編號3 至10、13至15、17│同上    │同上  │既非違禁物，又無證據佐證與│
│    │至20之刀械15支            │        │      │被告丁○○本件製造、販賣毒│
│    │                          │        │      │品、販賣子彈犯行有何關聯，│
│    │                          │        │      │自無庸宣告沒收。          │
├──┼─────────────┼────┼───┼─────────────┤
│ 12 │安非他命吸食器2只         │同上    │不詳之│非被告丁○○所有之物，業據│
│    │                          │        │人    │被告丁○○供承在卷（見被告│
│    │                          │        │      │丁○○95年3 月10日調查筆錄│
│    │                          │        │      │第8 頁），亦非違禁物，自不│
│    │                          │        │      │併予宣告沒收。            │
├──┼─────────────┼────┼───┼─────────────┤
│ 13 │扣押磅秤1 只、240 耐酸桶1 │同上    │丁○○│係被告丁○○所有供製造第二│
│    │個、過濾網及方形塑膠籃1 套│        │      │級毒品甲基安非他命所用之物│
│    │、過濾網及圓形塑膠籃1 套、│        │      │，應依毒品危害防級條例第19│
│    │藍色方塑膠籃1 只、馬達幫浦│        │      │條第1項規定宣告沒收之。   │
│    │1 台、陶瓷漏斗1只 、漏紙1 │        │      │                          │
│    │盒、大型塑膠袋及4 支湯匙1 │        │      │                          │
│    │套、塑膠方形桶1 只、塑膠量│        │      │                          │
│    │杯1 只、茶杯1 只、剪刀1 只│        │      │                          │
│    │、20公升塑膠桶1 只、電子磅│        │      │                          │
│    │秤1 只、夾鍊保鮮袋（4 號）│        │      │                          │
│    │1 包、夾鍊保鮮袋（規格0.04│        │      │                          │
│    │*5 0mm*40mm）1包、冰箱1 台│        │      │                          │
│    │、瓦斯爐1 台、瓦斯桶1桶、 │        │      │                          │
│    │鍋子1 個、保鮮夾鍊袋（35mm│        │      │                          │
│    │*40mm）1包。              │        │      │                          │
├──┼─────────────┼────┼───┼─────────────┤
│ 14 │手提無線電機9 台          │同上    │不詳之│雖供被告丁○○製造第二級毒│
│    │                          │        │人    │品甲基安非他命所用之物，然│
│    │                          │        │      │非其所有之物，業據被告謝鴻│
│    │                          │        │      │筠供承在卷（見被告丁○○95│
│    │                          │        │      │年3 月10日調查筆錄第8 頁）│
│    │                          │        │      │，自無從宣告沒收。        │
├──┼─────────────┼────┼───┼─────────────┤
│ 15 │電擊防身器（SMLG08 063）1 │同上    │丁○○│尚無證據佐證與被告丁○○本│
│    │只、電擊棒（SHKL)1只玩具槍│        │或不詳│件所涉製造、販賣第二級毒品│
│    │（KLCMODEL M92FS 00000000 │        │之人所│甲基安非他命、販賣子彈及持│
│    │）、鐵棒4 支、鋤頭柄2 把、│        │有    │有刀械犯行間有何關聯，亦非│
│    │木棍21把、棒球鋁棒（小）1 │        │      │違禁物，自不予宣告沒收。  │
│    │支、優吉通股份有限公司應收│        │      │                          │
│    │帳款明細表2 頁、李林燕玉授│        │      │                          │
│    │權書和解筆錄2 頁、商業本票│        │      │                          │
│    │（000000-000000 、缺499752│        │      │                          │
│    │）49頁、切結書4 頁、空白真│        │      │                          │
│    │善美商業本票（0000000-    │        │      │                          │
│    │0000000）46 頁、注射用美納│        │      │                          │
│    │水6 瓶、HydroxobamInJ 及美│        │      │                          │
│    │納水2 套、付款簽收簿74頁、│        │      │                          │
│    │計算紙（聯絡電話）4 頁、眼│        │      │                          │
│    │鏡陳帳冊1 本、通槍條1 支、│        │      │                          │
│    │眼鏡陳刷卡轉現金名片2 盒、│        │      │                          │
│    │討債用空白表格30頁、眼鏡陳│        │      │                          │
│    │店章2 個、苓雅寮組織幫派貼│        │      │                          │
│    │紙2 張、苓雅寮組織幫派旗幟│        │      │                          │
│    │1 條、苓雅寮組織幫派黑色上│        │      │                          │
│    │衣1 件、苓仔寮幫派壓克力板│        │      │                          │
│    │1 面。                    │        │      │                          │
├──┼─────────────┼────┼───┼─────────────┤
│ 16 │仿FN廠1910型半自動動手槍製│高雄市三│甲○○│應依刑法第38條第1 項第1 款│
│    │造之槍枝，換裝土造金屬槍管│民區康德│      │規定沒收。                │
│    │改造而成之改造手槍1 支    │街45巷12│      │                          │
│    │                          │弄1號   │      │                          │
├──┼─────────────┼────┼───┼─────────────┤
│ 17 │口徑為9MM 之制式子彈1 顆、│同上    │同上  │（1）制式子彈1 顆及未經試 │
│    │直徑為8.96金屬彈頭且具有殺│        │      │     射之土造子彈1 顆，均 │
│    │傷力之土造子彈3 顆        │        │      │     應依刑法第38條第1 項 │
│    │                          │        │      │     第1 款規定宣告沒收。 │
│    │                          │        │      │（2）經實際試射之土造子彈2│
│    │                          │        │      │     顆，已無殺傷力，即失 │
│    │                          │        │      │     其違禁物之性質，自無 │
│    │                          │        │      │     庸宣告沒收。         │
├──┼─────────────┼────┼───┼─────────────┤
│ 18 │玩具金屬彈殼13顆、Tmm 底火│同上    │同上  │尚無證據可認與被告甲○○所│
│    │火藥1 盒、大眾銀行00000000│        │      │涉本件犯行有何關聯，且非違│
│    │603 甲○○存摺1 本、苓仔陳│        │      │禁物，自不予宣告沒收。    │
│    │寮關係企業貼紙21張、苓仔寮│        │      │                          │
│    │陳關係企業衣服1 件        │        │      │                          │
├──┼─────────────┼────┼───┼─────────────┤
│ 19 │甲基安非他命2 包（淨重合計│車號YP-3│同上  │應依毒品危害防制條例第18條│
│    │74.39 公克）              │757 號之│      │第1項前段沒收銷燬之。     │
│    │                          │NISSAN牌│      │                          │
│    │                          │轎車內  │      │                          │
├──┼─────────────┼────┼───┼─────────────┤
│ 20 │盛裝上開甲基安非他命之包裝│同上    │同上  │與毒品並無不可析離之關係（│
│    │袋2 個（合計重1.7 公克）  │        │      │最高法院93年度台上字第5575│
│    │                          │        │      │號判決參照），係被告甲○○│
│    │                          │        │      │所有，且係其供本案販賣第二│
│    │                          │        │      │級毒品罪所用之物，應依毒品│
│    │                          │        │      │危害防制條例第19條第1 項之│
│    │                          │        │      │規定沒收之。              │
├──┼─────────────┼────┼───┼─────────────┤
│ 21 │口徑9MM 制式子彈50 顆     │同上    │同上  │應依刑法第38條第1 項第1 款│
│    │                          │        │      │規定沒收。                │
├──┼─────────────┼────┼───┼─────────────┤
│ 22 │門號為0000000000之手機1支 │同上    │同上  │（1）係被告甲○○所有供本 │
│    │（含SIM 卡）。            │        │      │     件意圖轉售營利而販入 │
│    │                          │        │      │     第二級毒品甲基安非他 │
│    │                          │        │      │     命犯罪所用之物，應依 │
│    │                          │        │      │     毒品危害防制條例第19 │
│    │                          │        │      │     條第1 項規定宣告沒收 │
│    │                          │        │      │     。                   │
│    │                          │        │      │（2）依卷附台灣大哥大股份 │
│    │                          │        │      │     有限公司95年7 月1 日 │
│    │                          │        │      │     法大字第095020688 號 │
│    │                          │        │      │     函文，該公司門號SIM  │
│    │                          │        │      │     卡之所有權歸屬於客戶 │
│    │                          │        │      │     ，自應連同手機一併沒 │
│    │                          │        │      │     收，附此敘明。       │
├──┼─────────────┼────┼───┼─────────────┤
│ 23 │手機2支                   │同上    │同上  │尚無證據可認與被告甲○○所│
│    │                          │        │      │涉本件犯行有何關聯，且非違│
│    │                          │        │      │禁物，自不予宣告沒收。    │
└──┴─────────────┴────┴───┴─────────────┘
附錄本件判決論罪科刑法條：
毒品危害防制條例第4 條
製造、運輸、販賣第一級毒品者，處死刑或無期徒刑；處無期徒
刑者，得併科新臺幣1 千萬元以下罰金。
製造、運輸、販賣第二級毒品者，處無期徒刑或7 年以上有期徒
刑，得併科新臺幣7 百萬元以下罰金。
製造、運輸、販賣第三級毒品者，處5 年以上有期徒刑，得併科
新臺幣5 百萬元以下罰金。
製造、運輸、販賣第四級毒品者，處3 年以上10年以下有期徒刑
，得併科新臺幣3 百萬元以下罰金。
製造、運輸、販賣專供製造或施用毒品之器具者，處1 年以上7
年以下有期徒刑，得併科新臺幣1 百萬元以下罰金。
前五項之未遂犯罰之。
槍砲彈藥刀械管制條例第8 條
未經許可，製造、販賣或運輸鋼筆槍、瓦斯槍、麻醉槍、獵槍、
空氣槍或第4 條第1 項第1 款所定其他可發射金屬或子彈具有殺
傷力之各式槍砲者，處無期徒刑或5 年以上有期徒刑，併科新臺
幣1 千萬元以下罰金。
未經許可，轉讓、出租或出借前項所列槍枝者，處 5 年以上有期
徒刑，併科新臺幣 1 千萬元以下罰金。
意圖供自己或他人犯罪之用，而犯前二項之罪者，處無期徒刑或
 7 年以上有期徒刑，併科新臺幣 1 千萬元以下罰金。
未經許可，持有、寄藏或意圖販賣而陳列第 1 項所列槍枝者，處
3 年以上10年以下有期徒刑，併科新臺幣700 萬元以下罰金。
第 1 項至第 3 項之未遂犯罰之。
槍砲彈藥刀械管制條例第12條
未經許可，製造、販賣或運輸子彈者，處 1 年以上 7 年以下有
期徒刑，併科新台幣 500 萬元以下罰金。
未經許可，轉讓、出租或出借子彈者，處 6 月以上 5 年以下有
期徒刑，併科新台幣 300 萬元以下罰金。
意圖供自己或他人犯罪之用，而犯前二項之罪者，處3 年以上10
年以下有期徒刑，併科新台幣700 萬元以下罰金。
未經許可，持有、寄藏或意圖販賣而陳列子彈者，處5 年以下有
期徒刑，併科新台幣300 萬元以下罰金。
第 1 項至第 3 項之未遂犯罰之。
槍砲彈藥刀械管制條例第14條
未經許可，製造、販賣或運輸刀械者，處3 年以下有期徒刑，併
科新台幣100 萬元以下罰金。
意圖供自己或他人犯罪之用，而犯前項之罪者，處6 月以上5 年
以下有期徒刑，併科新台幣300 萬元以下罰金。
未經許可，持有或意圖販賣而陳列刀械者，處1 年以下有期徒刑
、拘役或新台幣50萬元以下罰金。
第 1 項及第 2 項之未遂犯罰之。
